【裁判字號】    94,訴,3519
【裁判日期】    950118
【裁判案由】    毒品危害防制條例
【裁判全文】
臺灣高雄地方法院刑事判決              94年度訴字第3519號
公  訴  人  臺灣高雄地方法院檢察署檢察官
被      告  乙○○
上列被告因違反毒品危害防制條例案件，經檢察官提起公訴（94
年度毒偵字第6768號）及移送併辦（94年度毒偵字第8293號、第
7683號、第8982號），本院判決如下：
    主  文
乙○○連續施用第一級毒品，處有期徒刑捌月；又連續施用第二
級毒品，處有期徒刑肆月。應執行有期徒刑拾月。
    事  實
一、乙○○前因施用毒品案件，經本院以93年度毒聲字第63號裁
    定送臺灣高雄看守所附設勒戒所觀察、勒戒後，認有繼續施
    用毒品之傾向，再經本院於93年2 月9 日以93年度毒聲字第
    276 號裁定令入戒治處所施以強制戒治，於93年2 月20日入
    屏東戒治所，嗣於93年9 月21日強制戒治執行完畢釋放，並
    經臺灣高雄地方法院檢察署檢察官於93年10月8 日以93年度
    戒毒偵字第1027號不起訴處分確定。詎仍未戒除毒癮，竟基
    於施用第一級毒品海洛因之概括犯意，於上開強制戒治期滿
    釋放後之5 年內，自94年6 月26日起至同年8 月3 日止，在
    高雄市○鎮區○○路3 巷32號住處等地，以將海洛因摻水注
    入針筒注射之方式，連續施用第一級毒品海洛因多次。復另
    基於施用第二級毒品甲基安非他命之概括犯意，於上開強制
    戒治期滿釋放後之5 年內，分別於94年6 月26日、同年7 月
    7 日，在其高雄市○鎮區○○路3 巷32號住處，以將甲基安
    非他命置於吸食器內加以燒烤而吸取其煙霧之方式，施用第
    二級毒品甲基安非他命各1 次，嗣為警分於(一)94年6 月26日
    22 時 許，在高雄市○鎮區○○路與公正路口查獲。(二)同年
    7 月8 日10時40分許，在高雄市○鎮區○○路與瑞福街口查
    獲。(三)同年7 月25日15時30分許，經警通知乙○○至高雄縣
    鳳山市○○路○ 段188 號採尿而查獲。(四)同年8 月3 日7 時
    30 分 許，在高雄市○○區○○路105 號2 樓廁所查獲。
二、案經高雄市政府警察局前鎮分局、苓雅分局、鳳山分局、楠
    梓分局報告臺灣高雄地方法院檢察署檢察官偵查起訴。
    理  由
一、本件被告乙○○所犯係死刑、無期徒刑、最輕本刑為3 年以
    上有期徒刑以外之罪，其於準備程序就前揭被訴事實為有罪
    之陳述，經受命法官告知簡式審判程序之旨，並聽取其與公
    訴人之意見後，本院認無不得或不宜改依簡式審判程序進行
    之情形，爰依刑事訴訟法第273 條之1 第1 項、第284 條之
    1 之規定，裁定本件由受命法官獨任進行簡式審判程序，合
    先敘明。
二、訊據被告乙○○對於上揭犯罪事實坦承不諱，而被告於94年
    6 月26日、同年7 月8 日採集之尿液送驗結果，均呈現嗎啡
    及甲基安非他命陽性反應，有高雄市立凱旋醫院94年7 月4
    日、同年月19日濫用藥物尿液檢驗成績書各1 份在卷可憑。
    又被告於94年7 月25日、同年8 月3 日採集之尿液送驗結果
    ，均呈嗎啡陽性反應，有長榮大學94年8 月4 日尿液檢驗報
    告、高雄市立凱旋醫院94年8 月15日濫用藥物尿液檢驗成績
    書各1 份在卷可憑。顯見被告之前開自白，應與事實相符，
    自得為認定被告犯罪之依據。是以，被告施用第一、二級毒
    品之犯行堪以認定。再者，被告前因施用毒品案件，經本院
    以93年度毒聲字第63號裁定送臺灣高雄看守所附設勒戒所觀
    察、勒戒後，認有繼續施用毒品之傾向，再經本院於93年2
    月9 日以93年度毒聲字第276 號裁定令入戒治處所施以強制
    戒治，於93年2 月20日入屏東戒治所，嗣93年9 月21日強制
    戒治執行完畢釋放，並經臺灣高雄地方法院檢察署檢察官於
    93 年10 月8 日以93年度戒毒偵字第1027號不起訴處分確定
    之事實，有臺灣高等法院被告前案紀錄表、臺灣高雄地方法
    院檢察署刑案資料查註紀錄表各1 份在卷可按。綜上所述，
    被告於強制戒治執行完畢後，5 年內再犯毒品危害防制條例
    第10 條 第1 項、第2 項之罪，應堪認定。
三、查海洛因及甲基安非他命分屬毒品危害防制條例第2 條第2
    項第1 款所規定之第一級毒品及同條項第2 款所規定之第二
    級毒品，核被告所為，係犯毒品危害防制條例第10條第1 項
    施用第一級毒品罪及同條第2 項施用第二級毒品罪。被告持
    有第一、二級毒品，復分別進而施用，其施用毒品前後之持
    有毒品之低度行為，應分別為施用第一、二級毒品之高度行
    為所吸收，均不另論罪。被告自94年6 月26日起至同年8 月
    3 日止，先後多次施用第一級毒品之犯行，及94年6 月26日
    、同年7 月7 日先後2 次吸食甲基安非他命之犯行，均時間
    緊接，所犯構成要件相同，顯均係基於概括犯意為之，為連
    續犯，均依刑法第56條規定，以一罪論，並加重其刑。被告
    所犯上開施用第一級毒品罪及施用第二級毒品罪之間，犯意
    各別，罪名不同，應分論併罰之。公訴人雖僅就被告94年7
    月8 日10時40分回溯24小時內某時施用海洛因、甲基安非他
    命之犯行提起公訴，然被告之其餘犯罪事實與前揭經起訴並
    由本院論罪科刑部分有連續犯之裁判上一罪關係，已如前述
    ，依審判不可分原則，其餘犯罪事實亦為起訴效力所及，本
    院自得併予審理，附此敘明。爰審酌被告前因違反毒品危害
    防制條例案件，經送觀察、勒戒及強制戒治後，仍未能徹底
    戒絕毒品，再犯本件施用毒品罪，顯見其無戒毒悔改之意，
    惟念其施用毒品，乃戕害一己之身體健康，所為尚未害及他
    人，及犯後坦承犯行等一切情狀，就其所犯上開2 罪，分別
    量處如主文所示之刑，並定其應執行之刑。
據上論斷，應依刑事訴訟法第299 條第1 項前段、第273 條之1
第1 項，毒品危害防制條例第10條第1 項、第2 項、第18條第1
項前段，刑法第11條前段、第56條、第51條第5 款，判決如主文
。
本案經檢察官甲○○到庭執行職務。
中    華    民    國    95    年    1     月    18    日
                  刑事第十二庭  法  官  洪能超
以上正本證明與原本無異。
如不服本判決，應於判決送達後10日內，向本院提出上訴狀。
中    華    民    國    95    年    1     月    18    日
                                書記官  曾小玲


司法院資訊處製作；財團法人民間司法改革基金會備份。
